ja: 電子機器 > オーディオ > 録音・再生機器: ラジカセ; カセットプレーヤー・レコーダー; ハンドヘルドプレーヤー・レコーダー; ホームシアター; ジュークボックス部品・アクセサリー; ジュークボックス; カラオケ機器; マルチトラックレコーダー; ネットワークオーディオストリーマー; ラジオ; オープンリールデッキ; ステレオセット; ターンテーブル・レコードプレーヤー; ボイスレコーダー
fi: Elektroniikka > Audio > Äänentoisto ja äänitys: Boomboxit; Kasetti­soitin ja -­tallennin; Kannettavat soittimet ja -nauhurit; Kotiteatterijärjestelmät; Jukeboxin osa ja lisävaruste; Jukeboksit; Karaokejärjestelmät; Moniraitanauhurit; Verkkoäänistriimeri; Radiot; Kelanauhurit; Stereojärjestelmät; Vinyyli- ja levysoittimet; Äänityslaitteet
bg-BG: Електроника > Aудио > Аудиоплейъри и записващи устройства: Преносими стерео уредби; Касетофони и записващи устройства за касети; Ръчни плейъри и записващи устройства; Системи за домашно кино; Части и аксесоари за джубокс; Джубоксове; Караоке системи; Многоканални записващи устройства; Мрежови аудио предаватели; Радиа; Магнетофони записващи устройства; Стерео уредби; Грамофони и касетофони; Диктофони
lt-LT: Elektronika > Garsas > Garso grotuvai ir įrašymo įrenginiai: Nešiojamieji magnetofonai; Kasečių grotuvai ir įrašymo įrenginiai; Rankiniai garso grotuvai ir įrašymo įrenginiai; Namų kino sistemos; Jukebokso dalys ir aksesuarai; Muzikiniai automatai; Karaokės sistemos; Kelių takelių įrašymo įrenginiai; Tinklo garso transliatoriai; Radijo imtuvai; Juostiniai grotuvai ir įrašymo įrenginiai; Stereosistemos; Patefonai ir įrašų grotuvai; Diktofonai
ru: Электроника > Аудиотехника > Устройства для воспроизведения и записи звука: Бумбоксы; Кассетные плееры и рекордеры; Портативные проигрыватели и рекордеры; Домашние кинотеатры; Части и аксессуары для музыкальных автоматов; Музыкальные автоматы; Караоке-системы; Многоканальные рекордеры; Сетевые аудиоплееры; Радиоприемники; Катушечные магнитофоны и плееры; Стереосистемы; Проигрыватели пластинок; Диктофоны
tr: Elektronik > Ses > Ses Çalar ve Kaydediciler: Taşınabilir Kaset Çalarlar; Kaset Çalarlar ve Kayıt Cihazları; Taşınabilir Oynatıcılar ve Kaydediciler; Ev Sinema Sistemleri; Jukebox Parçaları vVe Aksesuarları; Paralı Müzik Kutuları; Karaoke Sistemleri; Çoklu Parça Kaydediciler; Ağ Ses Aktarıcıları; Radyolar; İki Makaralı Kaset Çalarlar ve Kaydediciler; Stereo Sistemler; Pikaplar ve Plak Çalarlar; Ses Kayıt Cihazları
vi: Thiết bị điện tử > Âm thanh > Máy nghe nhạc & Máy thu âm: Máy cát xét/ CD cầm tay; Máy phát và ghi cassette; Máy phát & Máy ghi âm cầm tay; Hệ thống rạp hát tại gia; Phụ kiện và linh kiện jukebox; Máy hát tự động; Hệ thống karaoke; Máy ghi âm nhiều đường tiếng; Công cụ phát trực tuyến âm thanh mạng; Radio; Máy thu và phát băng cối; Hệ thống âm thanh stereo; Bàn đĩa & Máy quay đĩa; Máy ghi âm
ko: 전자기기 > 오디오 > 오디오 플레이어/녹음기: 휴대용 플레이어; 카세트 플레이어 및 레코더; 휴대용 재생기/녹음기; 홈시어터 시스템; 주크박스 부품 및 액세서리; 주크박스; 노래방 기계; 멀티트랙 리코더; 네트워크 오디오 스트리머; 라디오; 오픈릴 테이프 재생기/녹음기; 스테레오 시스템; 턴테이블/레코드 플레이어; 음성 녹음기
sl-SI: Elektronika > Avdio > Zvočni predvajalniki in snemalniki: Prenosni glasbeni predvajalniki; Kasetni predvajalniki in snemalniki; Ročni predvajalniki in snemalniki; Sistemi za domači kino; Deli in dodatki za jukebokse; Džuboksi; Sistemi za karaoke; Večkanalni snemalniki; Omrežni pretočni avdio predvajalniki; Radijski sprejemniki; Predvajalniki in snemalniki kolutnih trakov; Stereo sistemi; Gramofoni in predvajalniki plošč; Snemalniki zvoka
de: Elektronik > Audio > Audioplayer & -rekorder: Ghettoblaster; Kassettenspieler und -Rekorder; Tragbare Player und -Recorder; Heimkinosysteme; Jukebox-Teile und -Zubehör; Jukeboxen; Karaokesysteme; Mehrspurrekorder; Netzwerk-Audio-Streamer; Radios; Tonbandgeräte; Stereoanlagen; Plattenspieler; Diktiergeräte
zh-CN: 电子产品 > 音频 > 音频播放器与录音机: 手提收录放音机; 磁带播放器和录音机; 手持播放机/刻录机; 家庭影院系统; 点唱机部件/配件; 自动点唱机; 卡拉OK套装; 多轨录音机; 网络音频流媒体播放器; 收音机; 盘式磁盘唱片机和录音机; 立体声系统; 唱片机/唱盘机; 录音机
nl: Elektronica > Audio > Audiospelers en -recorders: Boomboxen; Cassettespelers en recorders; Draagbare spelers en recorders; Thuisbioscoopsystemen; Jukebox onderdelen en accessoires; Jukeboxen; Karaokesystemen; Meersporenrecorder; Netwerk audio streamers; Radio's; Bandrecorders; Stereosystemen; Draaitafels en platenspelers; Spraakrecorders
en: Electronics > Audio > Audio Players & Recorders: Boomboxes; Cassette Players & Recorders; Handheld Players & Recorders; Home Theater Systems; Jukebox Parts & Accessories; Jukeboxes; Karaoke Systems; Multitrack Recorders; Network Audio Streamers; Radios; Reel-to-Reel Tape Players & Recorders; Stereo Systems; Turntables & Record Players; Voice Recorders
th: อิเล็กทรอนิกส์ > เสียง > เครื่องเล่นและบันทึกเสียง: บูมบอกซ์; เครื่องเล่นและบันทึกเทป; เครื่องเล่นและบันทึกพกพา; ระบบโฮมเธียเตอร์; อะไหล่และอุปกรณ์เสริมจูกบ็อกซ์; ตู้เพลง; ระบบคาราโอเกะ; เครื่องบันทึกแบบหลายเสียง; เครื่องสตรีมเสียงผ่านเครือข่าย; วิทยุ; เครื่องเล่นและบันทึกเทปรีล; ระบบสเตอริโอ; เทิร์นเทเบิลและเครื่องเล่นแผ่นเสียง; เครื่องบันทึกเสียง
hr-HR: Elektronika > Audio > Uređaji za snimanje i reproduciranje zvuka: Kazetofoni; Kasetofoni; Ručni uređaji za reprodukciju i snimanje zvuka; Sustavi kućnog kina; Dodaci za jukebox; Jukebox; Sustavi za karaoke; Višekanalni snimači; Mrežni zvučni prijenosnici; Radio; Magnetofoni za snimanje i reprodukciju zvuka; Stereo sustavi; Gramofoni; Diktafoni
pt-BR: Eletrônicos > Áudio > Players e gravadores de áudio: Boomboxes; Toca-fitas e gravadores; Reprodutores e gravadores portáteis; Sistemas de home theater; Peças e acessórios para jukebox; Juke-boxes; Sistemas de karaokê; Gravadores multifuncionais; Streamers de áudio em rede; Rádios; Tape decks de rolo; Aparelhos de som; Toca-discos; Gravadores de voz
el: Ηλεκτρονικά > Ήχος > Συσκευές αναπαραγωγής & εγγραφής ήχου: Φορητά ηχοσυστήματα (Boomboxes); Συσκευές αναπαραγωγής & εγγραφής κασετών; Φορητοί Players (αναπαραγωγείς) & Recorders (συσκευές εγγραφής); Συστήματα οικιακού κινηματογράφου; Ανταλλακτικά & αξεσουάρ jukebox; Jukeboxes (Τζουκ μποξ); Συστήματα καραόκε; Συσκευές εγγραφής πολλαπλών καναλιών; Συσκευές ροής ήχου δικτύου; Ραδιόφωνα; Συσκευές αναπαραγωγής & εγγραφής Reel-to-Reel; Στερεοφωνικά Συστήματα; Πικάπ & συσκευές αναπαραγωγής δίσκων; Συσκευές εγγραφής φωνής
zh-TW: 電子器材 > 音訊設備 > 音訊播放機/錄音機: 手提音響; 卡帶播放及錄音機; 手持播放機和錄音機; 家庭劇院系統; 自動點唱機零件及配件; 點唱機; 卡拉 OK 系統; 多軌錄音機; 網路音訊串流設備; 收音機; 盤式磁帶錄音機; 組合音響; 唱盤機/電唱機; 錄音機
sk-SK: Elektronika > Zvukové zariadenia > Audio prehrávače a rekordéry: Boomboxy; Kazetové prehrávače a rekordéry; Prehrávače a rekordéry do ruky; Systémy domáceho kina; Diely a príslušenstvo jukeboxov; Jukeboxy; Karaoke systémy; Viacstopové rekordéry; Sieťové audio streamery; Rádia; Kazetové prehrávače a rekordéry; Stereo systémy; Gramofóny; Hlasové záznamníky
pt-PT: Eletrónica > Áudio > Leitores e gravadores áudio: Aparelhos de som portáteis; Leitores e gravadores de cassetes; Leitores e gravadores portáteis; Sistemas de cinema em casa; Peças e acessórios para jukeboxes; Jukeboxes; Sistemas de Karaoke; Gravadores multifaixas; Streamers de áudio em rede; Rádios; Leitores e gravadores de bobinas; Sistemas estéreo; Pratos e leitores de gravação; Gravadores de voz
fr: Appareil électronique > Audio > Lecteurs et enregistreurs audio: Radiocassettes; Lecteurs et enregistreurs de cassettes; Lecteurs et enregistreurs portables; Systèmes home cinéma; Pièces et accessoires de jukebox; Jukebox; Ensembles karaoké; Enregistreurs multipistes; Lecteurs audio réseau; Radios; Magnétophones à bobines; Systèmes stéréo; Tourne-disques; Dictaphones
hu: Elektronika > Hang > Hanglejátszók és -felvevők: Boomboxok; Kazettás lejátszók és felvevők; Kézi lejátszók és felvevők; Házimozirendszerek; Zenegépalkatrészek és -kiegészítők; Jukeboxok; Karaokerendszerek; Többsávos felvevők; Hálózati audio streamerek; Rádiók; Orsós szalagos lejátszók és felvevők; Sztereórendszerek; Lemezjátszók; Hangrögzítők
it: Elettronica > Audio > Lettori e registratori audio: Boombox; Lettori e registratori a cassetta; Lettori e registratori portatili; Sistemi Home Theater; Parti e accessori del jukebox; Jukebox; Impianti karaoke; Registratori multitraccia; Streamer audio di rete; Radio; Riproduttori e registratori con nastro a bobina; Sistemi stereo; Giradischi; Registratori vocali
cs: Elektronika > Zvuk > Přehrávače a záznamníky zvuku: Radiomagnetofony; Kazetové přehrávače a rekordéry; Ruční přehrávače a rekordéry; Systémy domácího kina; Díly a příslušenství pro jukeboxy; Jukeboxy; Karaoke systémy; Vícestopé rekordéry; Síťové audio streamery; Radiopřijímače; Cívkové magnetofony; Stereopřehrávače; Gramofony; Hlasové záznamníky
es: Electrónica > Audio > Reproducción y grabación de sonido: Equipos estéreo portátiles; Reproductores y grabadores de casete; Reproductores y grabadoras portátiles; Sistemas de cine en casa; Partes y accesorios de rocola; Gramolas; Sistemas de karaokes; Grabadoras de varias pistas; Streamers de audio de red; Radios; Reproductores y grabadoras de bobina abierta; Sistemas estéreo; Gramófonos y tocadiscos; Grabadoras de voz
ro-RO: Electronice > Audio > Aparate de redare și de înregistrare audio: Boomboxuri; Casetofoane și înregistratoare; Aparate portabile de redare și de înregistrare; Sisteme Home Theater; Piese și accesorii pentru jukebox; Tonomate muzică; Sisteme de karaoke; Aparate de înregistrare multi-pistă; Streamere audio de rețea; Radiouri; Aparate de redare și de înregistrare cu două bobine; Sisteme stereo; Platane și aparate de redare discuri; Aparate de înregistrare voce
pl: Elektronika > Audio > Odtwarzacze i nagrywarki audio: Boomboksy; Magnetofony kasetowe i rejestratory; Przenośne odtwarzacze i nagrywarki; Systemy kina domowego; Części i akcesoria jukeboxa; Szafy grające; Systemy karaoke; Nagrywarki wielośladowe; Sieciowe streamery audio; Radia; Odtwarzacze i magnetofony szpulowe; Systemy stereo; Gramofony i adaptery; Dyktafony
da: Elektronik > Lyd > Lydafspillere og -optagere: Ghettoblastere; Kassetteafspillere og -optagere; Håndholdte afspillere og optagere; Hjemmebiografsystemer; Jukebox-dele og -tilbehør; Jukebokse; Karaokesystemer; Flersporsoptagere; Netværks-lydstreamere; Radioer; Spolebåndoptagere og -afspillere; Stereosystemer; Pladespillere; Stemmeoptagere
sv: Elektronik > Ljud > Ljuduppspelare och inspelningsutrustning: Bergsprängare; Kassettspelare och inspelare; Handhållna spelare och inspelare; Hemmabiosystem; Jukeboxdelar och tillbehör; Jukeboxar; Karaokesystem; Flerspårsinspelare; Nätverksaudioströmmare; Radioapparater; Rullbandspelare och bandspelare; Stereosystem; Grammofonspelare och skivspelare; Diktafoner
nb: Elektronikk > Lyd > Lydavspillere og -opptakere: Boombokser; Kassettspillere og -opptakere; Håndholdte spillere og opptakere; Hjemmekinosystemer; Jukeboksdeler og -tilbehør; Jukebokser; Karaokesystemer; Multitrackopptakere; Nettverksbaserte lydstrømmere; Radioer; Spole-til-spole-kassettspillere og -opptakere; Stereosystemer; Miksebord og platespillere; Stemmeopptakere